高雄高等行政法院裁定
111年度交上再字第2號
聲  請  人  黃召凡                                 




相  對  人  高雄市政府交通局

代  表  人  張淑娟              
上列當事人間交通裁決事件，聲請人對於中華民國111年1月25日
本院110年度交上字第79號裁定，聲請再審，本院裁定如下：
　　主  文
一、再審之聲請駁回。
二、再審訴訟費用新臺幣300元由聲請人負擔。
　　理  由
一、按「交通裁決事件之抗告、再審及重新審理，分別準用第4
    編至第6編規定。」「再審之訴專屬為判決之原行政法院管
    轄。」「裁定已經確定，而有第273條之情形者，得準用本
    編之規定，聲請再審。」行政訴訟法第237條之9第3項、第2
    75條第1項及第283條分別定有明文。又當事人對於地方法院
    行政訴訟庭判決向高等行政法院提起上訴合法與否，係屬高
    等行政法院應依職權調查裁判之事項，是聲請人對高等行政
    法院以其上訴不合法而駁回之裁定，聲請再審者，無論本於
    何種法定再審事由，依行政訴訟法第237條之9第3項準用同
    法第283條再準用同法第275條第1項之規定，應專屬高等行
    政法院管轄。本件聲請人係對本院110年度交上字第79號裁
    定（下稱原確定裁定），依同法第273條第1項第1款規定聲
    請再審，參照前開說明說明，專屬於本院管轄。
二、緣聲請人於民國109年10月8日16時28分許駕駛車牌號碼000-
    0000號自用小客車，在高雄市鳳山區過埤路與鳳頂路口，因
    有「駕車行經有燈光號誌管制之交叉路口闖紅燈」之違規行
    為，經高雄市政府警察局交通警察大隊（下稱舉發機關）員
    警掣單逕行舉發。嗣聲請人於應到案日期前之109年10月19
    日向相對人陳述不服，經相對人函詢舉發機關後，認聲請人
    確有上揭違規行為，乃依道路交通管理處罰條例第53條第1
    項、第63條第1項第3款規定，於109年12月11日開立本件裁
    決書，裁處聲請人「罰鍰新臺幣（下同）2,700元，並記違
    規點數3點」（下稱原處分）。聲請人不服，提起行政訴訟
    ，經臺灣高雄地方法院109年度交字第509號行政訴訟判決（
    下稱原審判決）駁回其訴，聲請人仍不服，提起上訴，經本
    院原確定裁定，以其上訴不合法而駁回上訴確定在案。聲請
    人復依行政訴訟法第273條第1項第1款規定，對於原確定裁
    定聲請本件再審。
三、再審聲請意旨略以：
  ㈠原確定裁定以聲請人上訴理由未具體指明原判決有何違背法 
    令，認上訴不合法，依行政訴訟法第249條第1項前段規定裁
    定駁回上訴，惟上開情形並非不得補正，原確定裁定未依同
    法第249條第1項但書規定，定期先命聲請人補正，即逕行駁
    回聲請人之上訴，自有應適用法規而未予適用之違背法令情
    形，而有行政訴訟法第273條第1項第1款「適用法規顯有錯
    誤」之再審事由。
  ㈡又聲請人於起訴時所附照片上以便利貼標註「下匝道  黃燈
    」所在位置，而說明係於黃燈狀態下通行，並於準備書狀說
    明此黃燈狀態直接證明聲請人未闖紅燈真實性之證明力強度
    ，強於同一照片顯示有關闖紅燈文字所為間接推定聲請人闖
    紅燈真實性之證明力強度。此等攻擊原處分不實之重要攻擊
    方法，未見原審判決於理由項下說明不採納之判斷理由，而
    率以上開照片所示黃、紅燈啟亮秒數，間接推定聲請人闖紅
    燈之事實，而為不利聲請人之判決，原審判決自有判決不備
    理由之違背法令。再聲請人於上訴狀所附照片中「黃圈」內
    顯示黃燈狀態，足以直接證明聲請人係於黃燈狀態下通行系
    爭路口之事實，原處分據以瑕疵之燈號啟亮秒數而推定不存
    在之闖紅燈事實，進而處罰原告闖紅燈行為，應非合法。
四、本院之判斷：
　㈠按「有下列各款情形之一者，得以再審之訴對於確定終局判
    決聲明不服。但當事人已依上訴主張其事由或知其事由而不
    為主張者，不在此限：一、適用法規顯有錯誤。」行政訴訟
    法第273條第1項第1款定有明文。又所謂「適用法規顯有錯
    誤」，係指原確定裁判所適用之法規與該案應適用之法規相
    違背，或與解釋判例有所牴觸而言，至於法律上見解之歧異
    ，聲請人對之縱有爭執，要難謂為適用法規錯誤，而據為再
    審理由。
　㈡原確定裁定係以：聲請人對於原審判決提起上訴，依其上訴
    理由，無非係就原審所為證據取捨及事實認定之職權行使指
    摘為不當，而未具體指明原判決有何不適用法規或適用法規
    不當之情形並揭示該法規之條項或其內容，及合於行政訴訟
    法第第237條之9第2項準用第236條之2第3項、第243條第2項
    所列各款之具體事實，自難認其對原審判決之如何違背法令
    已有具體之指摘，因認其上訴為不合法，而裁定駁回之。
　㈢聲請人雖主張：縱其上訴狀程式有不符行政訴訟法第243條第
    2項所列各款之情形，依同法第249條第1項後段規定，上訴
    審法院亦應先命補正，故原確定裁定有行政訴訟法第273條
    第1項第1款之再審事由云云。惟按「對於簡易訴訟程序之裁
    判提起上訴或抗告，應於上訴或抗告理由中表明下列事由之
    一，提出於原地方法院行政訴訟庭為之：一、原裁判所違背
    之法令及其具體內容。二、依訴訟資料可認為原裁判有違背
    法令之具體情事。」「上訴狀內未表明上訴理由者，上訴人
    應於提起上訴後20日內提出理由書於原高等行政法院；未提
    出者，毋庸命其補正，由原高等行政法院以裁定駁回之。」
    行政訴訟法第236條之1、第245條第1項規定甚明，且上開規
    定依同法第237條之9第2項於交通裁決事件之上訴準用之。
    準此，交通裁決事件之上訴審法院無庸命補正上訴理由，是
    原確定裁定以聲請人提起上訴具有上述不合法情形，未命補
    正即裁定駁回，並無違誤。聲請人據此主張原確定裁定有行
    政訴訟法第273條第1項第1款之再審事由云云，洵屬無據。
    另聲請人其餘主張，無非係說明其對於原處分及原審判決實
    體爭議事項不服之理由，惟對於本件再審標的即本院原確定
    裁定以其上訴未就原審判決如何違背法令為具體之指摘，認
    其上訴不合法予以駁回之內容，究有何合於行政訴訟法第27
    3條第1項各款再審事由之具體情事，則未據敘明，難謂已合
    法表明再審理由。從而，依前開規定及說明，聲請人本件再
    審之聲請，難認有理由，應予駁回。
五、結論：再審之聲請為無理由。　
中　　華　　民　　國　　111 　年　　4 　　月　　20　　日
             高雄高等行政法院第二庭
                         審判長法官  孫　國　禎
                               法官  廖　建　彥
                               法官  林　韋　岑
以上正本係照原本作成。
不得抗告。
中　　華　　民　　國　　111 　年　　4 　　月　　20　　日

                             書記官　陳  嬿  如